---
title: "Informe sustentabilidad: Encuestas a productores de la empresa Saputo"
format: docx
editor: visual
editor_options: 
  chunk_output_type: inline
---

```{r, include = F}
library(knitr)
opts_chunk$set(echo = F, comment = NA, message = F, warning = F, fig.width = 15)
#opts_knit$set(root.dir ="./data")
```

```{r}
# DATOS
pacman::p_load(rio, dplyr, ggplot2, stringr, tidyr, tables, car, grid, gridExtra, flextable, tidyverse) #gt)
#devtools::install_github('cttobin/ggthemr') 
#https://www.shanelynn.ie/themes-and-colours-for-r-ggplots-with-ggthemr/
#ggthemr::ggthemr("greyscale")
pacman::p_load(RColorBrewer)
#display.brewer.all()
# Define a palette

rojo_pastel <- "#CD5C5C"  # Rosa pastel
amarillo_pastel <- "#FFF700"  # Amarillo pastel
verde_pastel <- "#00FF7F"  # Verde pastel

mypalette4 <- brewer.pal(n = 3, name = "Set2") #brewer.pal(4, "Greys")
mypalette5 <- brewer.pal(n = 3, name = "Set2") #brewer.pal(5, "Greys")
mypalette6 <- brewer.pal(n = 3, name = "Set2") #brewer.pal(6, "Greys")

#theme_set(theme_grey())
tema <- theme_grey() + theme(legend.position="bottom",
                           plot.title = element_text(size = 15),
                           axis.title.x = element_text(size = 20),
                           axis.title.y = element_text(size = 15))

# main title p + theme(plot.title = element_text(family, face, colour, size))
# x axis title  p + theme(axis.title.x = element_text(family, face, colour, size))
# y axis title p + theme(axis.title.y = element_text(family, face, colour, size))
```

```{r}
datos <- import("respuestas2.xlsx") %>% 
  filter(`1. ¿Cuál es su vínculo con la actividad lechera?` == "Propietario de la empresa") %>% 
  mutate(`4. ¿Qué tamaño tiene su tambo, en cantidad de vacas ordeño?` = factor(`4. ¿Qué tamaño tiene su tambo, en cantidad de vacas ordeño?`, levels = c("Menos de 100 vacas en ordeño", "101 a 200", "201 a 300", "Más de 300 vacas en ordeño")))  %>% 
  mutate( "Opinión" = as.factor(`5. Para Ud., la conservación del medio ambiente es:`),
          "Edad" = as.factor(`2.  ¿En qué rango de edad se encuentra?` ),
          "Tamaño" =  as.factor(`4. ¿Qué tamaño tiene su tambo, en cantidad de vacas ordeño?`)
          )
         
rep_str <- c("Menor a 25 años" = "Menor de 45 años","26 a 45" = "Menor de 45 años")
datos$`2.  ¿En qué rango de edad se encuentra?` <- str_replace_all(datos$`2.  ¿En qué rango de edad se encuentra?`, rep_str)

datos <- datos %>% 
  mutate(`2.  ¿En qué rango de edad se encuentra?` = factor(`2.  ¿En qué rango de edad se encuentra?`,
                                                            levels = c("Menor de 45 años", "46 a 65", "Mayor de 65 años")))

datos1 <- pivot_longer(datos, cols = c(6:36), names_to = "pregunta")

```

# Descripción de los encuestados

```{r, fig.width = 9}
titulo1 <- "Edad de los encuestados"
summary_edad <- datos1 %>% 
  group_by(`2.  ¿En qué rango de edad se encuentra?` ) %>% 
  count() %>%
  arrange(desc(`2.  ¿En qué rango de edad se encuentra?` )) 


options(digits=2)

gedad <- datos1 %>% 
  ggplot(.) +
  aes(x = `2.  ¿En qué rango de edad se encuentra?`, 
      y= ..count../sum(..count..)*100) +
  geom_bar(stat='identity', position = 'dodge') +
  labs (y= "%" , x = "Rango de Edad", title = titulo1,
        caption = paste0("n = ", length(datos$`Marca temporal`)))  +
  tema +   #geom_text(aes(label = ..count..), stat = "count", vjust = 1, hjust = -0.15)  +
  coord_flip() +
  geom_text(aes(x = `2.  ¿En qué rango de edad se encuentra?` , 
                label=..count..),hjust=0.5, vjust=3, size=2,
        position = position_dodge(width = 1)) +
  scale_x_discrete(labels = function(x) str_wrap(x, 25))
# 
# gedad <- summary_edad %>% 
#   ggplot(.) +
#   aes(x = "", y= n/sum(n)*100, 
#       fill=  `2.  ¿En qué rango de edad se encuentra?`) +
#   geom_bar(stat='identity') +    
#   labs (fill = "", caption = paste0("n = ", length(datos$`Marca temporal`)))  +
#   tema +  scale_fill_grey() +
#   coord_polar(theta="y") + theme_void()+
#   geom_text(aes(label= paste0(round(n/sum(n)*100), "%"), 
#                 scales::percent(Prozent/100,decimal.mark = ","),
#                 position=position_stack(vjust=0.5),color="white",size=6)

datos1 %>%
  group_by(`2.  ¿En qué rango de edad se encuentra?`) %>%
  summarise(Porcentaje = (n() / nrow(datos1)) * 100)
```

```{r, fig.width = 9}
titulo2 <- "Tamaño del tambo, en cantidad de vacas ordeño"
```

### ´r titulo2´

```{r, fig.width = 9}
gtamaño <- datos1 %>% 
  ggplot(.) +
  aes(x = `4. ¿Qué tamaño tiene su tambo, en cantidad de vacas ordeño?` , 
      y=..count../sum(..count..)*100) +
  geom_bar()  +  scale_color_brewer(palette='Grey') +
  labs (y= "%" , x = "Tamaño: cantidad de vacas en ordeño", title = titulo2)  +
  tema +  # geom_text(aes(label = ..count..), stat = "count", vjust = 1, hjust = -0.15)  +
  coord_flip() +
  scale_x_discrete(labels = function(x) str_wrap(x, 25))

summary_tamaño <- datos1 %>% 
  group_by(`4. ¿Qué tamaño tiene su tambo, en cantidad de vacas ordeño?` ) %>% 
  count() %>%
  arrange(desc(`4. ¿Qué tamaño tiene su tambo, en cantidad de vacas ordeño?` ))

options(digits=2)

gtamaño <- summary_tamaño %>% 
  ggplot(.) +
  aes(x = "", y= n/sum(n)*100, 
      fill=  `4. ¿Qué tamaño tiene su tambo, en cantidad de vacas ordeño?`) +
  geom_bar(stat='identity') +    
  labs (fill = "", caption = paste0("n = ", length(datos$`Marca temporal`)))  +
  tema +  scale_fill_grey() +
  coord_polar(theta="y") + theme_void()+
  geom_text(aes(label= paste0(round(n/sum(n)*100,1), "%")),
              position=position_stack(vjust=0.5),color="white",size=6)


datos1 %>%
  group_by(`4. ¿Qué tamaño tiene su tambo, en cantidad de vacas ordeño?`) %>%
  summarise(Porcentaje = round((n() / nrow(datos1)) * 100, 2))
```

```{r, fig.height= 9}
titulo3 <- "Edad de los encuestados y tamaño de tambo"

summary_edad_tamaño <- datos1 %>% 
  group_by(`2.  ¿En qué rango de edad se encuentra?`,`4. ¿Qué tamaño tiene su tambo, en cantidad de vacas ordeño?`  ) %>% 
  count() %>%
  arrange(desc(`2.  ¿En qué rango de edad se encuentra?` ))

options(digits=2)

gtamedad <- datos1 %>% 
  ggplot(.) +
  aes(x = `2.  ¿En qué rango de edad se encuentra?` , 
      fill = `4. ¿Qué tamaño tiene su tambo, en cantidad de vacas ordeño?`,
      y=..count../sum(..count..)*100) +
  geom_bar(position = 'dodge') +
  labs (y= "%" , x = "Rango de Edad", title = titulo3, fill = "",
        caption = paste0("n = ", length(datos$`Marca temporal`)))  +
    tema +  geom_text(aes(label = paste(round(..count../sum(..count..)*100,1),"%")), 
                     stat = "count", position = position_dodge(width = 0.9)) +
  scale_x_discrete(labels = function(x) str_wrap(x, 25)) + 
  scale_fill_grey()

datos1 %>% 
  ggplot(.) +
  aes(x = `2.  ¿En qué rango de edad se encuentra?` , 
      fill = `4. ¿Qué tamaño tiene su tambo, en cantidad de vacas ordeño?`,
      y=..count../sum(..count..)*100) +
  geom_bar(position = 'dodge') +
  labs (y= "%" , x = "Rango de Edad", fill = "")  +
  tema + geom_text(aes(label = paste(round(..count../sum(..count..) * 100, 1), "%")),
            stat = "count", position = position_dodge(width = 0.9),
            vjust = -0.5) + 
  scale_x_discrete(labels = function(x) str_wrap(x, 25)) + 
  scale_fill_grey()



```

```{r, fig.width = 9}
titulo4 <- "Provincia en la que se localiza el establecimiento"

summary_pcia <- datos %>% 
  group_by(`3. ¿Podría seleccionar en qué provincia se localiza el establecimiento lechero?` ) %>% 
  count() %>%
  arrange(desc(`3. ¿Podría seleccionar en qué provincia se localiza el establecimiento lechero?`  ))

summary_pcia %>% 
  ggplot(.) +
  aes(x = reorder(`3. ¿Podría seleccionar en qué provincia se localiza el establecimiento lechero?` , -n ), y = n/sum(n)*100) +
  geom_bar(stat="identity", position="dodge") +
  labs (y= "%" , x = "Provincia", title = titulo4)  +
  tema + 
  #coord_flip() +
  scale_x_discrete(labels = function(x) str_wrap(x, 15))


datos1 %>%
  group_by(`3. ¿Podría seleccionar en qué provincia se localiza el establecimiento lechero?`) %>%
  summarise(Porcentaje = round((n() / nrow(datos1)) * 100, 1))
```

```{r, fig.height= 6}
titulo5_ <- "Provincia y tamaño de tambo"

summary_edad_cia <- datos1 %>% 
  group_by(`3. ¿Podría seleccionar en qué provincia se localiza el establecimiento lechero?`,
           `4. ¿Qué tamaño tiene su tambo, en cantidad de vacas ordeño?`) %>% 
  count() %>%
  arrange(desc(`4. ¿Qué tamaño tiene su tambo, en cantidad de vacas ordeño?`))

options(digits=2)

datos1 %>% 
    filter(`3. ¿Podría seleccionar en qué provincia se localiza el establecimiento lechero?` %in% c("Córdoba", "Buenos Aires", "Santa Fe")) %>% 
  ggplot(.) +
  aes(x = `3. ¿Podría seleccionar en qué provincia se localiza el establecimiento lechero?`, 
      fill = `4. ¿Qué tamaño tiene su tambo, en cantidad de vacas ordeño?`,
      y=..count../sum(..count..)*100) +
  geom_bar(position = 'dodge') +
  labs (y= "%" , x = "",  fill = "" # , title = titulo5_,
        #,     caption = paste0("n = ", length(datos$`Marca temporal`))
        )  +
    tema + 
    geom_text(aes(label = paste0(format(round(..count../sum(..count..) * 100, 1),decimal.mark = ",", scientific = FALSE), "%")),
            stat = "count", 
            position = position_dodge(width = 0.9),
            vjust = -0.5,
            family = "Arial",
            size = 3) +
  scale_x_discrete(labels = function(x) str_wrap(x, 25)) + 
  scale_fill_grey()


datos1 %>%
  filter(`3. ¿Podría seleccionar en qué provincia se localiza el establecimiento lechero?` %in% c("Córdoba", "Buenos Aires", "Santa Fe")) %>%
  ggplot() +
  aes(x = `3. ¿Podría seleccionar en qué provincia se localiza el establecimiento lechero?`, 
      fill = `4. ¿Qué tamaño tiene su tambo, en cantidad de vacas ordeño?`) +
  geom_bar(position = 'dodge') +
  labs(y = "%", x = "", fill = "") +
  theme_minimal() +
  geom_text(aes(label = paste0(format(round(..count../sum(..count..) * 100, 1),decimal.mark = ",", scientific = FALSE), "%")),
            stat = "count", 
            position = position_dodge(width = 0.9),
            vjust = -0.5,
            family = "Arial",
            size = 3) +
  scale_x_discrete(labels = function(x) str_wrap(x, 25)) +
  scale_fill_grey() +
  scale_y_continuous()

```

```{r, fig.width = 9}
gpcia <- summary_pcia %>% 
  ggplot(.) +
  aes(x = "", y= n/sum(n)*100, 
      fill=  `3. ¿Podría seleccionar en qué provincia se localiza el establecimiento lechero?` ) +
  geom_bar(stat='identity') +    
  labs (fill = "", caption = paste0("n = ", length(datos$`Marca temporal`)))  +
  tema +  scale_fill_grey() +
  coord_polar(theta="y") + theme_void()+
  geom_text(aes(label= paste0(round(n/sum(n)*100), "%")),
              position=position_stack(vjust=0.5),color="white",size=6)
```

# Analisis encuesta a productores

```{r}
preg5 <- "5. Para Ud., la conservación del medio ambiente es:"
titulo5 <- "Opinión sobre la conservación del medio ambiente"
```

# 5

## `r preg5`

```{r}
datos5 <- datos %>% 
  #pivot_longer(cols = 6 , names_to = "pregunta") %>% 
  group_by(Opinión, Edad, Tamaño) %>% 
  summarise(n = n()) 
  
```

```{r}
#Según edad:
edad5 <-datos %>% 
  filter(`2.  ¿En qué rango de edad se encuentra?` != "Menor a 25 años") %>% 
  ggplot(.) +
  aes(x = `5. Para Ud., la conservación del medio ambiente es:`, 
      y = ..count../sum(..count..)*100) +
  geom_bar() +
  facet_grid(~ `2.  ¿En qué rango de edad se encuentra?`) +
  labs (y= "%" , x = "Opinión") + 
  tema + geom_text(aes(label = paste(round(..count../sum(..count..)*100,1),"%")), 
                    stat = "count", position = position_dodge(width = 0.7), 
                   vjust = 0, hjust = 0, size = 3) +
  coord_flip() +
  scale_x_discrete(labels = function(x) str_wrap(x, 25))+
  scale_y_continuous(limits = c(0, 35))+
    theme(text = element_text(size = 10),
          axis.text = element_text(size = 10))  # Cambia el tamaño del texto aquí

edad5

ggsave("opinion por edad.png", plot = edad5, width = 8, height = 3, units = "in") 
```

```{r}
#Según tamaño de tambo:

datos$`4. ¿Qué tamaño tiene su tambo, en cantidad de vacas ordeño?` <- fct_recode(datos$`4. ¿Qué tamaño tiene su tambo, en cantidad de vacas ordeño?` ,
                           "menos de 100" = "Menos de 100 vacas en ordeño",
                           "101 a 200" = "101 a 200",
                           "201 a 300" = "201 a 300",
                           "más de 300" = "Más de 300 vacas en ordeño")

tamaño5 <- ggplot(datos) +
  aes(x = `5. Para Ud., la conservación del medio ambiente es:`, 
      y = ..count../sum(..count..)*100) +
  geom_bar() +
  facet_grid(.~ `4. ¿Qué tamaño tiene su tambo, en cantidad de vacas ordeño?`) +
  labs(y = "%", x = "Opinión") + 
  tema + 
  geom_text(aes(label = paste(round(..count../sum(..count..)*100, 1), "%")), 
            stat = "count", position = position_dodge(width = 0.7), 
            vjust = 0, hjust = 0, size = 3) +
  coord_flip() +
  scale_x_discrete(labels = function(x) str_wrap(x, 25)) +
  scale_y_continuous(limits = c(0, 35)) +
  theme(text = element_text(size = 10),
        axis.text = element_text(size = 10),
        strip.text.y = element_text(size = 10))

tamaño5

ggsave("opinion por tamaño.png", plot = tamaño5, width = 8, height = 3, units = "in") 

```

```{r, fig.height= 9}
#Según edad y tamaño de tambo:

g5 <- ggplot(datos) +
  aes(x = `5. Para Ud., la conservación del medio ambiente es:`, 
      y =..count../sum(..count..)*100) +
  geom_bar() +
  facet_grid(`2.  ¿En qué rango de edad se encuentra?`~ `4. ¿Qué tamaño tiene su tambo, en cantidad de vacas ordeño?`, scales = "free") +
  labs (y= "%" , x = "Opinión", title = titulo5) + 
  tema +   geom_text(aes(label = paste(round(..count../sum(..count..)*100,1),"%")), 
                     stat = "count", position = position_dodge(width = 0.9), vjust = 0, hjust = 0) +
  coord_flip() +
  scale_x_discrete(labels = function(x) str_wrap(x, 25))

edad_tamaño_5 <- datos %>% 
  group_by(`5. Para Ud., la conservación del medio ambiente es:`) %>% 
  count()
```

```{r, fig.height= 9}
edadtamaño5 <- edad_tamaño_5 %>% 
  ggplot(.) +
  aes(x = "", y= n/sum(n)*100, 
      fill=  `5. Para Ud., la conservación del medio ambiente es:`) +
#  geom_bar(position = "dodge") +    
  geom_bar() +
  labs ( fill = "", # title= titulo5 ,
         caption = paste0("n = ", length(datos$`Marca temporal`)))  +
  tema +  scale_fill_grey() +
#  coord_polar(theta="y") + 
  theme_void()+ coord_flip() +
  geom_text(aes(label= paste0(round(n/sum(n)*100), "%")),
              position=position_stack(vjust=0.5),color="white",size=8)

```

Test Chi² *(observaciones \< 5)*

```{r}
# prueba chi
# datos5 %>% 
#   filter(Opinión %in% c("Un problema futuro que requiere solución", 
#                         "Un problema inmediato y urgente a resolver")) %>% 
#   group_by(Opinión) %>% 
#   summarise(test_result = chisq.test(Edad,Tamaño)$p.value)

datos5_chi <- datos5 %>% 
  filter(Opinión %in% c("Un problema futuro que requiere solución")) 

obs <- xtabs(n ~Edad + Tamaño, datos5_chi)
chisq.test(datos5$Edad,datos5$Tamaño)$expected
```

# 6

```{r}
preg6 <- "6. ¿Considera necesario estar informado en los siguientes temas para favorecer la sustentabilidad de su empresa?"
titulo6 <- "Necesidad de  estar informado en los siguientes temas de sustentabilidad de su empresa"
```

## `r preg6`

```{r, fig.height= 6}
datos6 <- pivot_longer(datos, cols = c(7:11), names_to = "pregunta")  

g6<- ggplot(datos6) +
  aes(x = pregunta, fill = value, y = ..count../sum(..count..)*100) +
  geom_bar() +
  facet_grid(.~ `2.  ¿En qué rango de edad se encuentra?`, scales = "free") +
  labs(y = "%" , fill = "", x = "Temas", title = titulo6) + 
tema +   geom_text(aes(label = paste(round(..count../sum(..count..)*100,1),"%")), 
                     stat = "count", vjust = 0, hjust = 0) +
  coord_flip() +  scale_x_discrete(labels = function(x) str_wrap(x, 25)) 

g6_2 <- datos6 %>% 
  filter(`2.  ¿En qué rango de edad se encuentra?` %in% c("26 a 45","46 a 65")) %>% 
  ggplot(.) +
  aes(x = pregunta, fill = value, y = ..count../sum(..count..)*100) +
  geom_bar() +
  facet_grid(`2.  ¿En qué rango de edad se encuentra?`~ `4. ¿Qué tamaño tiene su tambo, en cantidad de vacas ordeño?`,scales = "free") +
  labs(y = "%" , fill = "", x = "Temas", title = titulo6) + 
  tema +
  coord_flip() +  scale_x_discrete(labels = function(x) str_wrap(x, 25)) +
  scale_fill_grey()

datos6[35:36] %>% 
  group_by(pregunta, value) %>% 
  count() %>% 
  ggplot(.) +
  aes(x = pregunta, fill = value, y = n/sum(n)*100) +
  geom_col(position = "fill") +
  labs(y = "" , fill = "", x = "Temas", title = titulo6) + 
  tema +   scale_fill_grey()+ coord_flip() +  
  scale_y_continuous(labels = scales::percent)  +
  scale_x_discrete(labels = function(x) str_wrap(x, 25)) 



datos6[35:36] %>% 
  filter(value == "Si") %>% 
  group_by(pregunta) %>% 
  summarise("%" = n() / nrow(datos6[35:36]) * 100*5)
```

```{r, fig.height= 6}
datos6_chi <- datos5 %>% 
  filter(Opinión %in% c("xxxxxxxxxxxxxxxxxxxxxxxxxxxxx")) 

obs <- xtabs(n ~Edad + Tamaño, datos5_chi)
chisq.test(datos5$Edad,datos5$Tamaño)$expected
```

# 7

```{r}
preg7 <- "7. Según su percepción, ¿qué nivel de impacto sobre la sustentabilidad de la actividad lechera le adjudica a las siguientes situaciones?\n Respuestas posibles: alto, medio, bajo"
titulo7 <- "Percepción: nivel de impacto sobre la sustentabilidad de la actividad lechera a diferentes situaciones"
```

## `r preg7`

```{r, fig.height= 9}
datos7 <- pivot_longer(datos, cols = c(12:20), names_to = "pregunta") %>% 
  mutate(value = factor(value, levels = c("Alto","Medio","Bajo"))) 


g7_sacar <-ggplot(datos7) +
  aes(x = pregunta, fill = value, y = ..count../sum(..count..)*100) +
  geom_bar() +
  facet_grid(.~ `2.  ¿En qué rango de edad se encuentra?`, scales = "free") +
  labs(y = "%" , fill = "", x = "Percepción", title = titulo7) + 
tema +   geom_text(aes(label = paste(round(..count../sum(..count..)*100,1),"%")), 
                     stat = "count", vjust = 0, hjust = 0) +
  coord_flip() +  scale_x_discrete(labels = function(x) str_wrap(x, 25))

g7_sacar <- ggplot(datos7) +
  aes(x = pregunta, fill = value, y = ..count../sum(..count..)*100) +
  geom_bar(position = "dodge", stat = "count") +
  facet_grid(.~ `2.  ¿En qué rango de edad se encuentra?`, scales = "free") +
  labs(y = "%" , fill = "", x = "Percepción", title = titulo7) + 
  tema +   
  geom_text(aes(label = paste(round(..count../sum(..count..)*100,1),"%")), 
            stat = "count", vjust = 0, hjust = 0, position = position_dodge(0.9)) +
  scale_x_discrete(labels = function(x) str_wrap(x, 25)) +
  theme(axis.text.x = element_text(angle = 45, hjust = 1))
```

Test Chi² *(observaciones \< 5)*

```{r}
# prueba chi
datos7 %>% 
  group_by(pregunta,value, Edad, Tamaño) %>% 
  summarise(n=n()) %>% 
  group_by(pregunta) %>% 
  summarise(test_result = chisq.test(Edad,Tamaño)$p.value)
```

```{r, fig.height= 6}
datos7a <- datos7 %>%
  filter(value == "Alto") %>% 
  group_by(pregunta, value) %>%
  count() %>%
  arrange((ifelse(value == "Alto", n, 0)))  # Ordenar los datos según el recuento de "Alto"
 
datos7b <- datos7 %>% 
    mutate(pregunta = factor(pregunta, levels = unique(datos7a$pregunta))) 
  # Ajustar el orden de las preguntas según el recuento de "Alto"
levels(datos7b$pregunta)
```


```{r, fig.height= 12}

datos7b <- datos7b %>%
  mutate(pregunta = recode_factor(pregunta,
                           "Escasez de áreas forestadas" = "A",
                           "Uso excesivo de agua en lavado de equipos/salas" = "B",
                           "Ubicación incorrecta de pozos de agua (riesgo contaminación)" = "C",
                           "Condiciones limitadas de bienestar laboral (hábitat, infraestructura social, rutina de trabajo)" = "D",
                           "Utilización incorrecta de agroquímicos" = "E",
                           "Desaprovechamiento de efluentes como biofertilizantes" = "F",
                           "Baja calificación del personal que trabaja en la empresa" = "G",
                           "Manejo nulo de efluentes" = "H",
                           "Uso inapropiado del suelo (suelo desnudo, bajo nivel de fertilización, rotaciones intensivas, pastoreo intensivo)" = "I"))

percepcion <- datos7b %>% 
  group_by(pregunta, value, Tamaño) %>%
  count() %>%
  ggplot(.) +
  aes(x = reorder(pregunta, -n), fill = value, y = n) +
  geom_col(position = position_fill(reverse = TRUE)) +  # Mantener las barras apiladas
  labs(y = "", fill = "", x = "") + 
  tema +  
  scale_y_continuous(labels = scales::percent)  +
  scale_fill_manual(values = c(rojo_pastel, amarillo_pastel, verde_pastel)) +
  coord_flip() +  
  scale_x_discrete(labels = function(x) str_wrap(x, 25))+
  facet_wrap(~Tamaño)


ggsave("percepcion.png", percepcion)
```

Idem separado por mas y menos de 200

```{r}
datos7c <- datos7b %>%
  mutate(tamaño2 = case_when(
    `4. ¿Qué tamaño tiene su tambo, en cantidad de vacas ordeño?` %in% c("menos de 100", "101 a 200") ~ "menos de 200 vacas en ordeñe",
    `4. ¿Qué tamaño tiene su tambo, en cantidad de vacas ordeño?` %in% c("201 a 300", "más de 300") ~ "mas de 200 vacas en ordeñe"),
    tamaño2 = factor(tamaño2, levels = c("menos de 200 vacas en ordeñe", "mas de 200 vacas en ordeñe")))

datos7c <- datos7c %>% 
    mutate(pregunta = factor(pregunta, levels = unique(datos7a$pregunta))) 

levels(datos7c$pregunta)

percep_tamaño<- datos7c %>% 
  group_by(pregunta, value, tamaño2) %>%
  count() %>%
  ggplot(.) +
  aes(x = reorder(pregunta, n), fill = value, y = n) +
  geom_col(position = position_fill(reverse = TRUE)) +  
  labs(y = "", fill = "", x = "") + 
  tema +  
  scale_y_continuous(labels = scales::percent)  +
  scale_fill_manual(values = c(rojo_pastel, amarillo_pastel, verde_pastel)) +
  coord_flip() +  
  scale_x_discrete(labels = function(x) str_wrap(x, 25)) +
  facet_grid(. ~ tamaño2)

percep_tamaño

ggsave("percepcion-tamaño.png", percep_tamaño, width = 7, height = 7, units = "in")

```

# 8

```{r}
preg8 <- "8. Considerando las situaciones arriba listadas, ¿podría ordenar de acuerdo a su importancia las 5 situaciones más urgentes de corregir en su empresa? "
titulo8 <- "Situaciones más urgente a corregir en la empresa"
```

## `r preg8`

Seleccionaron 5 de 9 opciones

```{r, fig.width= 6}
datos8 <- pivot_longer(datos, cols = c(21:25), names_to = "pregunta") %>% 
  mutate(pregunta = str_remove(pregunta, " situación seleccionada"),
         "Percepción" = as.factor(value)) %>% 
  group_by(Percepción) %>% 
  count() %>% 
  summarise("%" = round(n/nrow(datos)*100,2))
# https://towardsdatascience.com/top-7-packages-for-making-beautiful-tables-in-r-7683d054e541
# https://cran.r-project.org/web/packages/flextable/index.html
flextable::flextable(datos8)
```

# 9

```{r}
preg9 <- "9. Acerca de su establecimiento lechero o de los que asesora, ¿qué aspectos y/o manejos realiza actualmente?\n\nRespuestas posibles: si, parcial, no \n(Si no visualiza estas opciones, desplazar la pantalla lateralmente)"
titulo9 <- "Aspectos y/o manejos realiza actualmente en el establecimiento lechero"
```

## `r preg9`

```{r, fig.height= 12}
datos9 <- pivot_longer(datos, cols = c(26:33), names_to = "pregunta") 

g9<- ggplot(datos9) +
  aes(x = pregunta, fill = value, y = ..count..) +
  geom_bar() +
  facet_grid(.~ `2.  ¿En qué rango de edad se encuentra?`,scales = "free") +
  labs(y = "N° respuestas" , fill = "", x = "Manejos", title = titulo9) + 
tema +   geom_text(aes(label = paste(round(..count../sum(..count..)*100,1),"%")), 
                     stat = "count", vjust = 0, hjust = 0) +
  coord_flip() +  scale_x_discrete(labels = function(x) str_wrap(x, 25)) 

g9 <- datos9 %>% 
  filter(`2.  ¿En qué rango de edad se encuentra?` %in% c("26 a 45","46 a 65")) %>% 
  ggplot(.) +
  aes(x = pregunta, fill = value, y = ..count../sum(..count..)*100) +
  geom_bar() +
  facet_grid(`2.  ¿En qué rango de edad se encuentra?`~ `4. ¿Qué tamaño tiene su tambo, en cantidad de vacas ordeño?`, scales = "free") +
  labs(y = "%" , fill = "", x = "Manejos", title = titulo9) + 
tema +   #geom_text(aes(label = paste(round(..count../sum(..count..)*100,1),"%")), 
          #           stat = "count", vjust = 0, hjust = 0) +
  coord_flip() +  scale_x_discrete(labels = function(x) str_wrap(x, 25)) + 
  scale_fill_grey()


datos9a <- datos9 %>%
  filter(value == "Si") %>% 
  group_by(pregunta, value) %>%
  count() %>%
  arrange((ifelse(value == "Si", n, 0)))  # Ordenar los datos según el recuento de "Alto"
 
datos9b <- datos9 %>% 
    mutate(pregunta = factor(pregunta, levels = unique(datos9a$pregunta))) 

levels(datos9b$pregunta)


# Crear un vector con etiquetas cortas
etiquetas_cortas <- c("A", "B", "C", "D", "E", "F", "G", "H")

# Recodificar la variable `pregunta` asignando las etiquetas cortas
datos9b <- datos9b %>%
  mutate(pregunta = recode_factor(pregunta,
                           `Adecuada cantidad de sombra para animales` = "A",
                           `Áreas destinadas a plantación arbórea` = "B",
                           `Cosecha de agua de lluvia` = "C",
                           `Dimensionamiento e impermeabilización de lagunas de efluentes` = "D",
                           `Generación de energía alternativa (paneles, biogás, etc)` = "E",
                           `Reutilización de agua de efluentes para lavado de instalaciones` = "F",
                           `Uso de efluentes como biofertilizantes, bajo supervisión agronómica` = "G",
                           `Ventiladores y aspersores en corral de espera` = "H"))

# Graficar con las etiquetas cortas
aspectos <- datos9b %>% 
  group_by(pregunta, value, `4. ¿Qué tamaño tiene su tambo, en cantidad de vacas ordeño?`) %>% 
  count() %>% 
  ggplot(.) +
  aes(x = reorder(pregunta, n), fill = value, y = n/sum(n)*100) +
  geom_col(position = position_fill(reverse = FALSE)) +
  labs(y = "", fill = "", x = "") + 
  tema +  
  scale_y_continuous(labels = scales::percent)  +
  scale_fill_manual(values = c(rojo_pastel, amarillo_pastel, verde_pastel)) +
  coord_flip() +
  scale_x_discrete(labels = function(x) str_wrap(x, 25)) +
  facet_wrap(~ `4. ¿Qué tamaño tiene su tambo, en cantidad de vacas ordeño?`)

aspectos

ggsave("aspectos.png", aspectos)

```

Seprarando en tambos menor y mayor a 200

```{r}
datos9c <- datos9 %>%
  mutate(tamaño2 = case_when(
    `4. ¿Qué tamaño tiene su tambo, en cantidad de vacas ordeño?` %in% c("menos de 100", "101 a 200") ~ "menos de 200 vacas en ordeñe",
    `4. ¿Qué tamaño tiene su tambo, en cantidad de vacas ordeño?` %in% c("201 a 300", "más de 300") ~ "mas de 200 vacas en ordeñe"),
    tamaño2 = factor(tamaño2, levels = c("menos de 200 vacas en ordeñe", "mas de 200 vacas en ordeñe")))

datos9c <- datos9c %>% 
    mutate(pregunta = factor(pregunta, levels = unique(datos9a$pregunta))) 

levels(datos9c$tamaño2)

levels(datos9b$pregunta)

asp_tamaño<- datos9c %>% 
  group_by(pregunta, value, tamaño2) %>%
  count() %>%
  ggplot(.) +
  aes(x = reorder(pregunta, n), fill = value, y = n) +
  geom_col(position = position_fill(reverse = FALSE)) +  # Mantener las barras apiladas
  labs(y = "", fill = "", x = "") + 
  tema +  
  scale_y_continuous(labels = scales::percent)  +
  scale_fill_manual(values = c(rojo_pastel, amarillo_pastel, verde_pastel)) +
  coord_flip() +  
  scale_x_discrete(labels = function(x) str_wrap(x, 25)) +
  facet_grid(. ~ tamaño2)

ggsave("asp-tamaño.png", asp_tamaño, width = 8, units = "in")
```

Test Chi² *(observaciones \< 5)*

```{r}
# prueba chi
datos9 %>% 
  group_by(pregunta,value, Edad, Tamaño) %>% 
  summarise(n=n()) %>% 
  group_by(pregunta) %>% 
  summarise(test_result = chisq.test(Edad,Tamaño)$p.value)

datos9 %>% 
  group_by(pregunta,value, Edad) %>% 
  summarise(n=n()) %>% 
  group_by(Edad) %>% 
  summarise(test_result = chisq.test(pregunta,value)$p.value)
```

# Análisis 5 a 9 por Provincia

```{r}
datos_pcia <- datos %>% 
  mutate(PCIAS = as.factor(`3. ¿Podría seleccionar en qué provincia se localiza el establecimiento lechero?`) %>% 
    filter(PCIAS == c("Córdoba", "Buenos Aires", "Santa Fe"))
```

Según edad, tamaño de tambo y provincia:

### `r preg5`

```{r, fig.height= 9}
gpcia <- datos_pcia %>% 
  ggplot(.) +
  aes(x = `5. Para Ud., la conservación del medio ambiente es:`, 
      y =..count../sum(..count..)*100) +
  geom_bar() +
  facet_grid( `4. ¿Qué tamaño tiene su tambo, en cantidad de vacas ordeño?` ~ PCIAS + `2.  ¿En qué rango de edad se encuentra?`, scales = "free") +
  labs (y= "%" , x = "Opinión", title = titulo5) + 
tema +   geom_text(aes(label = paste(round(..count../sum(..count..)*100,1),"%")), 
                     stat = "count", vjust = 0, hjust = 0) +
  coord_flip() +  scale_x_discrete(labels = function(x) str_wrap(x, 25))
```

### `r preg6`

```{r, fig.height=6}
datos6_g <- datos6 %>% 
  mutate(PCIAS = as.factor(`3. ¿Podría seleccionar en qué provincia se localiza el establecimiento lechero?`) %>% 
  group_by(`4. ¿Qué tamaño tiene su tambo, en cantidad de vacas ordeño?` ,
           `2.  ¿En qué rango de edad se encuentra?`,
           PCIAS,
           pregunta) %>% 
  count()

datos6 <- datos6 %>% 
  mutate(PCIAS = as.factor(`3. ¿Podría seleccionar en qué provincia se localiza el establecimiento lechero?`))
         
graf <- datos6 %>% 
  filter(`2.  ¿En qué rango de edad se encuentra?` %in% c("26 a 45","46 a 65")) %>% 
  filter(PCIAS %in% c("Córdoba", "Buenos Aires", "Santa Fe")) %>%
  group_by(PCIAS ) %>% 
  nest() %>% 
  mutate(plot = map(data, ~ ggplot(.x) +
  aes(x = pregunta, fill = value, y = ..count../sum(..count..)*100) +
  geom_bar() +
  facet_grid(`2.  ¿En qué rango de edad se encuentra?`~ `4. ¿Qué tamaño tiene su tambo, en cantidad de vacas ordeño?`, scales = "free") +
  labs(y = "%" , fill = "", x = "Percepción", 
       title = paste0(titulo6,"\n Provincia de " , PCIAS)) + 
    tema +
    coord_flip() +  scale_fill_grey() + 
    scale_x_discrete(labels = function(x) str_wrap(x, 20)) ))

graf$plot
```

### `r preg7`

```{r, fig.height= 12}
datos7g <- datos7 %>% 
  group_by(`4. ¿Qué tamaño tiene su tambo, en cantidad de vacas ordeño?` ,
           `2.  ¿En qué rango de edad se encuentra?`,
           `3. ¿Podría seleccionar en qué provincia se localiza el establecimiento lechero?`,
           pregunta) %>% 
  count()

graf <- datos7 %>% 
  filter(`2.  ¿En qué rango de edad se encuentra?` %in% c("26 a 45","46 a 65")) %>% 
  filter(`3. ¿Podría seleccionar en qué provincia se localiza el establecimiento lechero?` %in% c("Córdoba", "Buenos Aires", "Santa Fe")) %>%
  group_by(`3. ¿Podría seleccionar en qué provincia se localiza el establecimiento lechero?`  ) %>% 
  nest() %>% 
  mutate(plot = map(data, ~ ggplot(.x) +
  aes(x = pregunta, fill = value, y = ..count../sum(..count..)*100) +
  geom_bar() +
  facet_grid(`2.  ¿En qué rango de edad se encuentra?`~ `4. ¿Qué tamaño tiene su tambo, en cantidad de vacas ordeño?`, scales = "free") +
  labs(y = "%" , fill = "", x = "Percepción", 
       title = paste0(titulo7,"\n Provincia de " , `3. ¿Podría seleccionar en qué provincia se localiza el establecimiento lechero?`)) + 
tema +   #geom_text(aes(label = paste(round(..count../sum(..count..)*100,1),"%")), 
          #           stat = "count", vjust = 0, hjust = 0) +
  coord_flip() +  scale_fill_grey() + scale_x_discrete(labels = function(x) str_wrap(x, 30)) ))

graf$plot
```

### `r preg8`

```{r,  fig.height= 9}
datos8_ <- pivot_longer(datos, cols = c(21:25), names_to = "pregunta") %>% 
  mutate(pregunta = str_remove(pregunta, " situación seleccionada")) 

graf <- datos8_ %>% 
  filter(`3. ¿Podría seleccionar en qué provincia se localiza el establecimiento lechero?` %in% c("Córdoba", "Buenos Aires", "Santa Fe")) %>%
    filter(`2.  ¿En qué rango de edad se encuentra?` %in% c("26 a 45","46 a 65")) %>% 
  group_by(`3. ¿Podría seleccionar en qué provincia se localiza el establecimiento lechero?`  ) %>% 
  nest() %>% 
  mutate(plot = map(data, ~ ggplot(.x) +
  aes(x = value, y = ..count../sum(..count..)*100) +
  geom_bar() +
  facet_grid(`2.  ¿En qué rango de edad se encuentra?`~ `4. ¿Qué tamaño tiene su tambo, en cantidad de vacas ordeño?`, scales = "free") +
  labs(y = "%" , fill = "", x = "Situación", 
       title = paste0(titulo8,"\n Provincia de " , `3. ¿Podría seleccionar en qué provincia se localiza el establecimiento lechero?`)) + 
tema +   #geom_text(aes(label = paste(round(..count../sum(..count..)*100,1),"%")), 
          #           stat = "count", vjust = 0, hjust = 0) +
  coord_flip() +  scale_x_discrete(labels = function(x) str_wrap(x, 30)) ))

graf$plot
```

### `r preg9`

```{r, fig.height= 9}
graf <- datos9 %>% 
  filter(`3. ¿Podría seleccionar en qué provincia se localiza el establecimiento lechero?` == c("Córdoba", "Buenos Aires", "Santa Fe")) %>%
  filter(`2.  ¿En qué rango de edad se encuentra?` %in% c("26 a 45","46 a 65")) %>% 
  group_by(`3. ¿Podría seleccionar en qué provincia se localiza el establecimiento lechero?`  ) %>% 
  nest() %>% 
  mutate(plot = map(data, ~ ggplot(.x) +
  aes(x = pregunta, fill = value, y = ..count..) +
  geom_bar() +
  facet_grid(`2.  ¿En qué rango de edad se encuentra?`~ `4. ¿Qué tamaño tiene su tambo, en cantidad de vacas ordeño?`, scales = "free") +
  labs(y = "N° respuestas" , fill = "", x = "Percepción", 
       title = paste0(titulo9,"\n Provincia de " , `3. ¿Podría seleccionar en qué provincia se localiza el establecimiento lechero?`)) + 
    tema +   #geom_text(aes(label = paste(round(..count../sum(..count..)*100,1),"%")), 
              #       stat = "count", vjust = 0, hjust = 0) +
  coord_flip() + scale_fill_grey() +
    scale_x_discrete(labels = function(x) str_wrap(x, 30)) )) 

graf$plot
```

# 10

```{r}
preg10 <- "10. ¿Estaría dispuesto a recibir capacitación sobre la problemática ambiental y social, y sobre las acciones de mitigación que pueden implementarse tranqueras adentro?"
titulo10 <- "Interés en recibir capacitaciones sobre la problemática ambiental y social"
```

## `r preg10`

```{r, fig.height= 9}
datos10 <- pivot_longer(datos, cols = c(34), names_to = "pregunta") %>% 
  mutate(value = factor(value, levels = c("Si", "Depende", "No")))
pct_format = scales::percent_format(accuracy = .1)

ggplot(datos10) +
  aes(fill = value, x = pregunta, 
      y = ..count../sum(..count..)*100) +
  geom_bar(position = "dodge") +
  facet_grid(.~ `2.  ¿En qué rango de edad se encuentra?`) +
  labs(y = "%" , fill = "", x = "", title = titulo10) + 
  tema + theme(axis.text.x =  element_blank())+
  #geom_text(aes(label = paste(round(..count../sum(..count..)*100,1),"%")), 
   #                  stat = "count", vjust = 0, hjust = 0)+
  scale_fill_grey()
```

```{r, fig.height= 6}
g10 <- ggplot(datos10) +
  aes(fill = value, x = pregunta, 
      y = ..count../sum(..count..)*100) +
  geom_bar(position = "dodge") +
  facet_grid(`2.  ¿En qué rango de edad se encuentra?`~ ~ `4. ¿Qué tamaño tiene su tambo, en cantidad de vacas ordeño?`) +
  labs(y = "%" , fill = "", x = "", title = titulo10) + 
  tema + theme(axis.text.x =  element_blank())+
  geom_text(aes(label = paste(round(..count../sum(..count..)*100,1),"%")), 
                     stat = "count", vjust = 0, hjust = 0)

graf <- datos10 %>% 
  filter(`3. ¿Podría seleccionar en qué provincia se localiza el establecimiento lechero?` == c("Córdoba", "Buenos Aires", "Santa Fe")) %>%
    filter(`2.  ¿En qué rango de edad se encuentra?` %in% c("26 a 45","46 a 65")) %>% 
  group_by(`3. ¿Podría seleccionar en qué provincia se localiza el establecimiento lechero?`  ) %>% 
  nest() %>% 
  mutate(plot = map(data, ~ ggplot(.x) +
  aes(fill = value, x = pregunta, 
      y = ..count../sum(..count..)*100) +
  geom_bar() +
  facet_grid(`2.  ¿En qué rango de edad se encuentra?`~ `4. ¿Qué tamaño tiene su tambo, en cantidad de vacas ordeño?`) +
  labs(y = "%" , fill = "", x = "", 
       title = paste0(titulo10,"\n Provincia de " , `3. ¿Podría seleccionar en qué provincia se localiza el establecimiento lechero?`)) + 
    tema + theme(axis.text.y =  element_blank()) +  coord_flip() +
 # geom_text(aes(label = paste(round(..count../sum(..count..)*100,1),"%")), 
  #                   stat = "count", vjust = 0, hjust = 0)+
    scale_fill_grey() +   scale_x_discrete(labels = function(x) str_wrap(x, 25)) ))

graf$plot
```

# 10. a) Si en la pregunta anterior seleccionó "no" o "depende", ¿podría indicar las razones?

```{r}
razones <- datos %>% 
  filter(`10. a) Si en la pregunta anterior seleccionó "no" o "depende", ¿podría indicar las razones?` != "NA")

cat(razones$`10. a) Si en la pregunta anterior seleccionó "no" o "depende", ¿podría indicar las razones?`, sep = " \n")
```

# 11. "Si desea dejar algún comentario y/o sugerencia sobre esta temática (sustentabilidad), lo invitamos a usar este espacio"

```{r}
comentarios <- datos %>% 
  filter(`Si desea dejar algún comentario y/o sugerencia sobre esta temática (sustentabilidad), lo invitamos a usar este espacio` != "NA")

cat(comentarios$`Si desea dejar algún comentario y/o sugerencia sobre esta temática (sustentabilidad), lo invitamos a usar este espacio`, sep = " \n")
```
